臺灣高等法院刑事裁定
109年度抗字第2055號
抗  告  人  
即聲 請 人  夏鳳英


上列抗告人即聲請人因聲請法官迴避案件，不服臺灣新北地方法
院中華民國109年10月15日裁定（109年度聲字第3868號），提起
抗告，本院裁定如下：
    主  文
抗告駁回。
    理  由
一、原裁定意旨略以：原審法院109年度易字第371號抗告人即聲
    請人夏鳳英被訴妨害名譽案件，該案受命法官於民國109年9
    月24日準備程序中，當庭以播放方式勘驗本件事發地點之監
    視器錄影檔案，並製作勘驗筆錄。觀諸該勘驗筆錄之內容，
    受命法官係將播放所見之畫面，依發生時序將經過詳細記載
    於筆錄內，且勘驗過程中，抗告人及其該案辯護人對於勘驗
    結果爭執之不同意見，亦均記載於筆錄內，並無任何偏頗一
    方或製作不實筆錄之情。本件抗告人徒以勘驗結果與其主觀
    認知不同，即認受命法官有偏頗之虞，而未能提出任何具體
    事實足認受命法官執行職務有何偏頗之情形，依據刑事訴訟
    法第18條第2款之規定，本件聲請為無理由，應予駁回。
二、抗告意旨略以：勘驗光碟中的中年人，不是108年3月22日到
    埔墘派出所提告的小弟店員，109年10月10日店長蔡名倫也
    說沒有提告；光碟所示現場不是板橋區中山路二段399號之
    統一超商，法官可以到現場勘驗；應該要鑑定光碟的日期、
    人物、現場；要黃法官迴避不是片面、主觀，是事實等語。
三、按刑事訴訟法為確定國家具體刑罰權之程序法，以發現實體
    真實，俾刑罰權得以正確行使為目的，為求裁判之允當，因
    有特殊原因足致法官執行職務有難期公平之虞時，特設迴避
    之規定。而當事人聲請法官迴避，以有刑事訴訟法第18條第
    1款、第2款所列情形之一者為限，亦即法官須有同法第17條
    各款所列應自行迴避，不得執行職務之情形而不自行迴避（
    第1款），或除該等情形以外，足認法官執行職務有偏頗之
    虞者（第2款），當事人始得聲請法官迴避。第2款所指「足
    認其執行職務有偏頗之虞者」，係指以一般通常之人所具有
    之合理觀點，對於該承辦法官能否為公平之裁判，均足產生
    懷疑；且此種懷疑之發生，存有其完全客觀之原因，而非僅
    出於當事人自己主觀之判斷，始足當之。亦即，所謂偏頗之
    虞，以法官與訴訟關係人具有故舊、恩怨等關係，其審判恐
    有不公平，或有其他具體事實足認其執行職務有偏頗之情形
    為限，若僅以己意揣測，或對於法官之指揮訴訟或其訊問方
    法有所不滿，不能指為有偏頗之虞。又聲請迴避之原因，應
    釋明之，刑事訴訟法第20條亦有明文。
四、經查：
　㈠抗告人前因妨害名譽案件，被訴①於108年3月22日，在新北市
    ○○區○○路○段000號之統一超商內辱罵店長蔡名倫「畜生」等
    語；②於同年4月29日，在新北市○○區○○路000號社後公車站
    前，辱罵公車司機洪冠輝「畜生」，經臺灣新北地方檢察署
    檢察官以108年度偵緝字第3280、3281號提起公訴，現繫屬
    於原審法院，以109年度易字第371號案件審理中，此有原審
    卷附該案起訴書可查。而該案於109年9月24日行準備程序時
    ，受命法官黃俊雯應抗告人斯時辯護人之請求，當庭勘驗案
    名為監視器影像畫面之檔案2個，並將影像內容及人物對話
    均記載於筆錄，此有原審卷附之該次準備程序（勘驗）筆錄
    影本可查。
　㈡觀諸該勘驗筆錄，影像畫面均按時間分秒完整紀錄，對話內
    容亦係依人別逐字逐句記載明確，且每個檔案勘驗結束後，
    受命法官均有給予抗告人及其辯護人表達意見之機會，抗告
    人對超商檔案之勘驗結果稱「我沒有說畜生」，對公車檔案
    之勘驗結果稱「我不認識這個司機，我當時是罵別人畜生，
    我講的是另外一個人，我沒有指名道姓...」，以及辯護人
    稱「依照影片畫面，無法拍攝到被告的身影...難認有污辱
    司機的意思」，凡此對抗告人有利之意見，均經記明於筆錄
    ，是應認受命法官於行勘驗程序時，係將勘驗時當庭播放所
    見結果，客觀呈現於勘驗筆錄之上，並無抗告人所謂法官執
    行職務有偏頗之情形，原裁定就此部分之認定，確有根據，
    並無任何違誤。
　㈢抗告人提起抗告所執理由，係對該檔案（尤其超商部分）是
    否為案發現場當時之畫面有所質疑，核與受命法官行勘驗調
    查程序及製作勘驗筆錄是否不公無關，受命法官亦針對抗告
    人之證據調查聲請有所安排，抗告人如今只是再次提出自己
    對於該案答辯之主張，而非釋明承審法官勘驗或庭訊過程中
    有何偏頗，自非指出原審前揭認定有何違法或不當之處。
五、綜上所述，抗告人提起本件抗告，然未提出具體事證釋明該
    案受命法官執行職務有何偏頗之虞，自與刑事訴訟法第18條
    第2款聲請法官迴避之法定要件不符，原審同此認定而裁定
    駁回抗告人之聲請並無違誤，抗告意旨猶執前詞指摘該案法
    官執行職務有偏頗之虞云云，為無理由，應予駁回。
六、據上論斷，依刑事訴訟法第412條，裁定如主文。
中　　華　　民　　國　　109 　年　　12　　月　　29　　日
                    刑事第八庭  審判長法　官  陳世宗
                                      法　官  周明鴻
                                      法　官  吳勇毅
以上正本證明與原本無異。
不得再抗告。
                                      書記官  許家慧
中　　華　　民　　國　　109 　年　　12　　月　　29　　日